臺灣高等法院高雄分院刑事判決
111年度上訴字第358號
上  訴  人  
即  被  告  蔡豐文


選任辯護人  張景堯律師(法扶律師)
上列上訴人因毒品危害防制條例案件，不服臺灣屏東地方法院11
0年度訴字第178號，中華民國111年2月9日第一審判決（起訴案
號：臺灣屏東地方檢察署109年度少連偵字第66號），提起上訴
，本院判決如下：
    主  文
上訴駁回。
    事實及理由
一、本案審理範圍：
　　本案在刑事訴訟法第348條於民國110年6月18日修正施行後
    ，於111年4月26日繫屬本院，應適用修正後之現行刑事訴訟
    法第348條規定判斷上訴範圍。原審判決後，被告蔡豐文表
    明僅就其有供出毒品來源為周宜鋒，應適用毒品危害防制條
    例第17條第1項規定減輕其刑及犯罪後坦承認罪之態度，請
    從輕量刑等關乎量刑事項之部分提起上訴（本院卷第192、1
    93頁），則依現行刑事訴訟法第348條第3項規定及其修法理
    由，本院審理範圍自僅及於原判決關於被告之刑部分，其餘
    部分則不屬本院審判範圍，故就此量刑所依附之犯罪事實、
    證據、所犯法條、沒收等部分，均援用原審判決之記載（如
    附件）。
二、被告上訴意旨：
    被告之毒品咖啡包來源均為周宜鋒，亦即因周宜鋒與被告住
    家均在高雄市左營區自由四路，自民國108年10月至109年1
    月21日，周宜鋒幾乎每日都會到被告家中，因周宜鋒有在販
    賣毒品，遂與被告議定由周宜鋒提供毒品寄放在被告家中，
    每次數量100至200包咖啡包，本件被告所涉108年12月19日
    販賣第三級毒品未遂案，遭警查扣之咖啡25包即是周宜鋒所
    提供，被告並己於偵查中供出上游為周宜鋒，應依毒品危害
    防制條例第17條第1項規定減輕其刑。且被告犯後坦承全部
    犯罪，並主動願意供出毒品上游，足見犯後態度良好，請審
    酌上情予從輕量刑。
三、上訴駁回之理由
  ㈠毒品危害防制條例第17條第1項規定：「犯第四條至第八條、
    第十條或第十一條之罪，供出毒品來源，因而查獲其他正犯
    或共犯者，減輕或免除其刑」。所謂「供出毒品來源」，係
    指犯該條例所定各罪之人，供出其所犯上開各罪該次犯行之
    毒品來源而言。亦即其供出之毒品來源，必須與其被訴之各
    該違反毒品危害防制條例犯行有直接關聯者，始得適用上開
    規定減免其刑，並非漫無限制。因此，所稱「供出毒品來源
    」，依其文義及立法目的解釋，係指供出與其所犯罪有關之
    「本案毒品來源」而言，若被告所供出之資訊與自己所犯之
    本案無關，僅能認為提供他案線報，縱然警方因而查獲他案
    的正犯或共犯，祇能就其和警方合作的犯罪後態度，於本案
    量刑時加以斟酌，尚不能逕依上揭規定予以減輕或免除其刑
    。又上揭所稱「毒品來源」，係指毒品犯罪行為人原持有供
    己犯同條項所列各罪的毒品，源自何人之謂；所言「查獲」
    ，除指查獲該其他正犯或共犯外，並兼及被告所指其毒品來
    源其事。再者，所謂「因而查獲其他正犯或共犯」，須警方
    或偵查犯罪機關因被告供出毒品來源，而知悉並據以查獲其
    他正犯或共犯者，始能獲上述減輕或免除其刑之寬典，亦即
    被告供出毒品來源，與警方或偵查犯罪機關查獲其他正犯或
    共犯之間，必須具有因果關係，始足以當之；若被告所供出
    毒品來源之人雖確被查獲，然該人被訴之犯罪事實，與被告
    所犯之罪之毒品來源無關，二者之間不具有因果關係，仍無
    上述減輕或免除其刑規定之適用。故所謂「供出毒品來源，
    因而查獲」，必以被告所稱供應自己毒品之人與嗣後查獲之
    其他正犯或共犯間具有關聯性，始稱充足。倘被告所犯同條
    項所列之罪之犯罪時間，在時序上較早於該正犯或共犯供應
    毒品之時間，即令該正犯或共犯確因被告之供出而被查獲；
    或其時序雖較晚於該正犯或共犯供應毒品之時間，惟其被查
    獲之案情與被告自己所犯同條項所列之罪之毒品來源無關，
    均仍不符合上開應獲減免其刑之規定要件。（最高法院111
    年度台上字第135號刑事判決可資參照）
  ㈡經查被告固於偵查時供稱其販賣毒品之上手為周宜鋒（少連
    偵卷第169至171頁），惟①經原審函查相關檢警機關結果，
    檢警均尚未因被告之供述而循線查獲周宜鋒為被告本案販毒
    之來源之事實，有屏東縣政府警察局里港分局110年10月8日
    里警偵字第11032003900號函暨職務報告、同局刑事案件報
    告書、臺灣屏東地方檢察署110年10月8日屏檢介玉109少連
    偵66字第1109037084號函、同署110年10月27日屏檢介盈109
    他1212字第1109039752號、同署111年1月7日屏檢介盈110他
    1212字第1119000997號函存卷可稽（原審卷第93-101、107
    、159頁）。②之後於另案審理中，經承審法官依職權告發，
    由屏東地檢署檢察官以111年度他字第365號案偵查周宜鋒涉
    犯販賣毒品罪嫌，亦經偵查終結，已簽准結案，而無因本件
    被告蔡豐文供述乃循線查獲周宜鋒為被告本案販毒之來源之
    情形，亦有臺灣屏東地方檢察署111年8月10日屏檢錦盈111
    他365字第1119031153號函、111年10月3日屏檢錦盈111他36
    5字第1119038551號函及周宜鋒之被告前案紀錄表附卷可稽
    （本院卷第165、177、185頁）。③另本院111年度上訴字第1
    48號刑事判決，犯罪事實雖認定被告蔡豐文與周宜鋒共同販
    賣第三級毒品，並係由周宜鋒提供「摻有第三級毒品MEAPP
    、5-MeO-MIPT成分之土黃色包裝毒品咖啡包10包等」等之事
    實，惟上開販賣毒品之犯罪時間係「年109年1月21日」，已
    在本件被告蔡豐文販賣第三級毒品時間「108年12月19日」
    之後相距約一個月時間，足見本件被告所犯販賣第三級毒品
    之罪之犯罪時間，在時序上較早於上開本院判決認定周宜鋒
    供應毒品之時間，因而該案周宜鋒其被訴之犯罪事實，與被
    告所犯之本罪之毒品來源無關，二者之間即不具有因果關係
    ，仍無上述減輕或免除其刑規定之適用。
  ㈢刑之量定，係實體法上賦予法院得依職權裁量之事項，苟已
    以行為人之責任為基礎，並斟酌刑法第57條各款所列情狀，
    在法定刑度內，酌量科刑，無偏執一端，致明顯失出失入情
    形，即不得任意指摘為違法。原審判決就被告所犯，已綜合
    審酌刑法第57條科刑等一切情狀，並適用刑法第25條第2 項
    、毒品危害防制條例第17條第2項規定遞減輕其刑，並說明
    其所為對社會治安造成潛在風險甚鉅，毒品之流通，非僅多
    數人之生命、身體受其侵害，社會、國家之法益亦不能倖免
    ，當非個人一己之生命、身體法益所可比擬，竟非法為本案
    販賣毒品犯行，幸本次犯行尚未賣出即為喬裝員警查獲，且
    被告犯後自白犯行，復參酌其擬出售毒品之數量、金額及本
    案犯罪之動機、手段，暨其前案素行，與自陳之家庭、生活
    、經濟與工作狀況等各情，在罪責原則下適正行使其量刑之
    裁量權，科處被告有期徒刑2年，核其量定之刑罰，已兼顧
    相關有利與不利之科刑資料，客觀上並未逾越法定刑度，又
    非濫用其裁量權限，核屬事實審法院量刑職權之適法行使，
    並不違背比例原則、公平原則及罪刑相當原則。在同一犯罪
    事實與情節，如別無其他加重或減輕之原因，下級審法院量
    定之刑，亦無過重或失輕之不當情形，則上級審法院對下級
    審法院之職權行使，原則上應予尊重。
  ㈣綜上所述，被告上訴意旨主張被告有「供出毒品來源，因而
    查獲其他正犯或共犯」請求依毒品危害防制條例第17條第1
    項規定減輕其刑及原審量刑過重，請求從輕量刑等語，均係
    徒以自己之說詞，指摘原審違法未依上開規定減輕其刑及量
    刑過重，顯係就原審裁量職權之適法行使及已經原審論斷、
    說明之事項，依憑己意，再事爭執，自非可採。上訴為無理
    由，應予駁回。
據上論結，應依刑事訴訟法第373條、第368條，判決如主文。
本案經檢察官王雪鴻提起公訴，檢察官呂幸玲到庭執行職務。
中　　華　　民　　國　　111 　年　　10　　月　　24　　日
                  刑事第九庭    審判長法  官  莊崑山
                                      法  官  惠光霞
                                      法  官  黃宗揚
以上正本證明與原本無異。
如不服本判決應於收受本判決後20日內向本院提出上訴書狀，其
未敘述上訴理由者，並得於提起上訴後20日內向本院補提理由書
狀（均須按他造當事人之人數附繕本）「切勿逕送上級法院」。
中　　華　　民　　國　　111 　年　　10　　月　　24　　日
                                      書記官  魏文常
附錄本判決論罪科刑法條：
修正前毒品危害防制條例第4 條第3項、第6項
製造、運輸、販賣第三級毒品者，處七年以上有期徒刑，得併科
新臺幣一千萬元以下罰金。
前五項之未遂犯罰之。
附件：
臺灣屏東地方法院刑事判決
                                      110年度訴字第178號
公　訴　人　臺灣屏東地方檢察署檢察官
被　　　告　蔡豐文　
指定辯護人  本院公設辯護人張宏惠
上列被告因違反毒品危害防制條例案件，經檢察官提起公訴（10
9 年度少連偵字第66號），本院判決如下：
    主  文
蔡豐文共同犯販賣第三級毒品未遂罪，處有期徒刑貳年。扣案如
附表編號1 至2 所示之物均沒收之。
    事  實
一、蔡豐文與王宇翔均明知5-甲氧基-N- 甲基-N- 異丙基色胺及
    依替唑侖均屬毒品危害防制條例所規定列管之第三級毒品，
    不得非法販賣，蔡豐文竟意圖營利，基於販賣第三級毒品之
    犯意，於民國108 年12月19日5 時47分許，使用如附表編號
    2 所示之行動電話登入微信通訊軟體，以暱稱「彗星」（嗣
    後更改暱稱為哈瑪星）在群組「圓圓芭樂」內，放送「營高
    屏休閒小憩營（咖啡符號）超有感好評放送中」等語，暗示
    瀏覽該訊息之人可向其購買毒品，適員警發現上開廣告，乃
    於108 年12月19日14時19分許佯裝為買家（下稱喬裝員警）
    ，加入上開微信帳號好友以洽詢購買毒品事宜，雙方議定以
    新臺幣（下同）1 萬元之價格交易毒品咖啡包25包，並約定
    於108 年12月19日17時40分許在屏東縣里○鄉○○路000 ○0 號
    ○○超商○○門市交易，嗣蔡豐文因交易地點路途遙遠，遂透過
    臉書通訊軟體聯繫王宇翔至蔡豐文位於高雄市○○區○○○路000
     號0 樓住處，當面指示王宇翔負責前往交易，並約定以2,0
    00 元為王宇翔之報酬，王宇翔乃與蔡豐文共同基於販賣第
    三級毒品以牟利之犯意聯絡，向蔡豐文拿取毒品咖啡包25包
    後，旋即騎乘車牌號碼000- 0000 號普通重型機車前往上開
    交易地點，惟喬裝員警因上開交易地點有道路施工，為免無
    法順利誘捕偵查，乃以微信通訊軟體向蔡豐文表示變更交易
    地點為屏東縣里○鄉○○路00○0 號統一超商里宬門市，蔡豐文
    再以臉書通訊軟體告知王宇翔變更後之交易地點，王宇翔抵
    達並與喬裝員警在屏東縣里○鄉○○路00○00號前交易而取出毒
    品咖啡包時，經喬裝員警表明警察身分，當場逮捕朱翊誠，
    並扣得如附表編號1 所示之毒品咖啡包25包，而悉上情。
二、案經屏東縣政府警察局里港分局報告臺灣屏東地方檢察署檢
    察官偵查起訴。
    理  由
一、按被告以外之人於審判外之陳述，雖不符刑事訴訟法第159
    條之1 至之4 等規定，惟經當事人於審判程序同意作為證據
    ，法院審酌該言詞或書面陳述作成時之情況，認為適當者，
    亦得為證據，刑事訴訟法第159 條之5 第1 項定有明文。查
    本判決以下所引用具傳聞性之證據，檢察官及被告蔡豐文及
    其辯護人於本院審理中均表示同意有證據能力（本院卷第16
    5-166 頁），本院審酌上開證據資料作成時之情況，並無任
    何違法取證之不適當情形，且對於被告涉案之事實具有相當
    之關聯性，依刑事訴訟法第159 條之5 第1 項規定，認均具
    有證據能力。
二、事實認定
  ㈠上開事實，業據被告於偵查及本院審理中均坦承不諱（少連
    偵卷第170 頁；本院卷第165 、183 頁），核與證人即共同
    被告王宇翔於警詢、偵訊中之證述互核大致相符（警卷第5-
    10頁；少連偵卷第149-153 、165-171 頁），並有警製職務
    報告、指認犯罪嫌疑人紀錄表、屏東縣政府警察局搜索扣押
    筆錄、扣押物品目錄表、同意搜索切結書、扣案物照片、微
    信通訊軟體對話紀錄翻拍照片等件在卷可稽（警卷第16-18
    、25-29 、30、48-80 頁；少連偵卷第33-36 、45-59 、79
    -83 頁），及如附表所示之物扣案可證。扣案如附表編號1
    所示之毒品咖啡包25包，送鑑定後確含有第三級毒品5-甲氧
    基-N- 甲基-N- 異丙基色胺、依替唑侖成分（鑑定過程及結
    果詳如附表編號1 備註欄所示）之事實，有內政部警政署刑
    事警察局109 年7 月21日刑鑑字第1090053499號鑑定書存卷
    可佐（警卷第43頁），基上，足徵被告所為任意性自白核與
    客觀事實相符，堪以採信。
  ㈡按販賣毒品係違法行為，非可公然為之，且毒品可任意分裝
    、增減份量、調整純度，其價格並隨時依交易雙方之關係、
    資力、需求量、對行情之認知、來源是否充裕、查緝是否嚴
    緊、購買者被查獲時供出來源之風險評估等因素而變動，既
    無公定價格，亦無法一概而論；因而販賣之利得，除經坦承
    犯行，或帳冊價量均臻明確外，委難察得實情。然衡以毒品
    價格昂貴且不易取得，其販賣行為涉及重罪，並為治安機關
    所嚴加查緝，若販賣毒品之人無利可圖，應無冒著被查獲之
    風險而平白攜帶毒品往返送交他人、自曝於險之理，故販賣
    毒品之人有從中賺取價差或量差而牟利之意圖及事實，應屬
    合理認定。從而對於有償之毒品交易，除別有事證足認係按
    同一價格轉讓、確未牟利者外，如僅以未確切查得販賣毒品
    賺取之價差或量差，即認定非法販賣之事證不足，將導致知
    過坦承之人面臨重罪，飾詞否認之人，反而僥倖得逞，將失
    情理之平（最高法院107 年度台上字第140 號判決意旨參照
    ）。查本案被告與共同被告王宇翔販賣第三級毒品犯行既有
    向喬裝員警約定以交付毒品之方式以換取金錢之外觀，則其
    行為外觀上顯已具備販賣毒品犯行之構成要件，對被告而言
    應極具風險性，而被告與喬裝員警間復無深刻交情或其他密
    切關係，足認被告有從中賺取買賣價差牟利之意圖及事實，
    應屬合理認定，是依上開判決意旨，自可認被告乃係出於營
    利之意圖而為之，即屬販賣行為。
  ㈢綜上所述，本案事證已臻明確，被告犯行堪以認定，應依法
    論科。
三、論罪科刑
  ㈠被告為本案販賣第三級毒品未遂行為後，毒品危害防制條例
    第4 條第3 項、第17條第2 項於109 年1 月15日經公布修正
    ，同年7 月15日施行。修正前毒品危害防制條例第4 條第3
    項規定販賣第三級毒品者，處7 年以上有期徒刑，得併科70
    0 萬元以下罰金，修正後之規定則提高罰金之法定刑上限至
    1,000 萬元；又修正後之毒品危害防制條例第9 條第3 項，
    對於販賣混合二種以上之毒品者，加重其刑至二分之一；另
    毒品危害防制條例第17條第2 項則明定於偵查及歷次審判中
    均自白者，始減輕其刑。本案經新舊法比較結果，認應以被
    告行為時之法律即修正前之毒品危害防制條例第4 條第3 項
    、第17條第2 項對被告較為有利，依刑法第2 條第1 項前段
    規定，自應適用修正前之毒品危害防制條例第4 條第3 項、
    第17條第2 項規定。
  ㈡本案乃喬裝員警實施誘捕偵查，而與被告聯絡購買毒品之相
    關事宜，因喬裝員警並無購買毒品之真意，自僅能論以販賣
    未遂。核被告所為，係犯毒品危害防制條例第4 條第6 項、
    第3 項之販賣第三級毒品未遂罪。被告與共同被告王宇翔就
    本案所犯之販賣第三級毒品未遂罪，有犯意聯絡與行為分擔
    ，應依刑法第28條規定，論以共同正犯。
  ㈢刑之減輕部分
  ⒈毒品危害防制條例第17條第2 項部分按犯第4 條至第8 條之
    罪於偵查及歷次審判中均自白者，減輕其刑，毒品危害防制
    條例第17條第2 項定有明文。查本案被告於偵查及本院審理
    中均自白犯罪，已如前述，自應依毒品危害防制條例第17條
    第2 項規定減輕其刑。
  ⒉刑法第25條第2 項部分被告本案犯行，已著手於販賣毒品犯
    罪之實行，而未生販賣毒品之結果，為未遂犯，依刑法第25
    條第2 項規定，按既遂犯之刑減輕之。
  ⒊毒品危害防制條例第17條第1 項部分按毒品危害防制條例第1
    7條第1 項規定：「犯第4 條至第8條、第10條或第11條之罪
    ，供出毒品來源，因而查獲其他正犯或共犯者，減輕或免除
    其刑。」旨在鼓勵毒品下游者具體供出其上游供應人，俾進
    一步擴大查緝績效，揪出其他正犯或共犯，以確實防制毒品
    泛濫或更為擴散。所稱「查獲」，除指查獲該其他正犯或共
    犯外，並兼及被告所指其毒品來源其事。該所謂「毒品來源
    」，自指「與本案犯行相關毒品」從何而來之情形。倘被告
    供出之毒品上手與其所涉案件之毒品不具關聯性，既無助該
    案之追查，僅屬對該上手涉犯其他毒品犯罪之告發，要非就
    其所涉案件之毒品供出來源，自無上開減刑規定之適用（最
    高法院107 年度台上字第3453號判決意旨參照）。查被告固
    於偵查時供稱其上手為周宜鋒，惟檢警尚未因此循線查獲周
    宜鋒為被告本案販毒之來源之事實，有屏東縣政府警察局里
    港分局110年10月8日里警偵字第11032003900號函暨職務報
    告、同局刑事案件報告書、臺灣屏東地方檢察署110 年10月
    8 日屏檢介玉109 少連偵66字第1109037084號函、同署110 
    年10月27日屏檢介盈109 他1212字第1109039752號、同署11
    1 年1 月7 日屏檢介盈110 他1212字第1119000997號函存卷
    可稽（本院卷第93-101、107 、159 頁），故被告自難適用
    本條規定減輕其刑。
  ⒋被告本案犯行，既有毒品危害防制條例第17條第2 項與刑法
    第25條第2項之減刑事由，爰依法遞減輕之。
  ㈣爰審酌被告明知國家對於查緝毒品相關犯罪禁令甚嚴，且亦
    應深知施用毒品之害處，戒除毒癮之不易，一旦染上毒癮，
    不僅戕害個人身心健康，亦造成家人之痛苦，一般施用者為
    圖購買毒品解癮，往往不惜耗費鉅資以致散盡家財，非但可
    能連累親友，甚或鋌而走險實施各類犯罪，對社會治安造成
    潛在風險甚鉅，則流通毒品所及，非僅多數人之生命、身體
    受其侵害，社會、國家之法益亦不能倖免，當非個人一己之
    生命、身體法益所可比擬，竟非法為本案販賣毒品犯行，所
    為實不足取；幸本次犯行尚未賣出即為喬裝員警查獲，且被
    告犯後自白犯行，復參酌其擬出售毒品之數量、金額及本案
    犯罪之動機、手段，暨其前案素行（見卷附臺灣高等法院被
    告前案紀錄表），與自陳之家庭、生活、經濟與工作狀況（
    本院卷第192 頁），就其所犯，量處如主文所示之刑。
四、沒收
  ㈠按沒收標的為違禁物時，因違禁物本身具社會危害性，重在
    除去。故刑法第38條第1 項規定，不問屬於犯罪行為人與否
    ，沒收之。則於數人共同犯罪時，除非違禁物已滅失或不存
    在，均應對各共同正犯諭知沒收（最高法院107 年度台上字
    第2697號判決意旨參照）。查扣案如附表編號1 所示之毒品
    咖啡25包經送鑑定後含有第三級毒品成分，已如前述，爰應
    依刑法第38條第1 項規定，於被告所犯罪刑項下宣告沒收之
    。至鑑驗用罄之部分，因已滅失不復存在，爰不再為沒收之
    諭知。
  ㈡按共同犯罪行為人若同時起訴，只需分別對各行為人宣告沒
    收、追徵其所有之犯罪工具，即足達預防、遏止犯罪及禁止
    犯罪行為人財產權濫用之立法目的，無庸對同案其他共同正
    犯併諭知沒收、追徵非其所有之犯罪工具（最高法院108 年
    度台上字第3573號判決意旨參照）。查扣案如附表編號2 所
    示之行動電話1 支，係被告所有供其為本案犯行所用之物業
    據被告於本院審理時供陳在卷（本院卷第189 頁），爰依毒
    品危害防制條例第19條第1 項規定，於被告所犯罪刑項下宣
    告沒收之。
據上論斷，應依刑事訴訟法第299條第1項前段，判決如主文。
本案經檢察官王雪鴻提起公訴，檢察官楊婉莉到庭執行職務。
中　　華　　民　　國　 111　　年　　2 　　月　　9 　　日
                  刑事第五庭  審判長  法  官  林鈴淑
                                      法  官  程耀樑
                                      法  官  江永楨
以上正本證明與原本無異。
如不服本判決應於收受判決後20日內向本院提出上訴書狀，並應
敘述具體理由；其未敘述上訴理由者，應於上訴期間屆滿後20日
內向本院補提理由書（均須按他造當事人之人數附繕本）「切勿
逕送上級法院」。
中　　華　　民　　國　 111　　年　　2 　　月　　10　　日
                                      書記官  洪韻雯
附錄本案論罪科刑法條：
修正前毒品危害防制條例第4 條
製造、運輸、販賣第一級毒品者，處死刑或無期徒刑；處無期徒
刑者，得併科新臺幣三千萬元以下罰金。
製造、運輸、販賣第二級毒品者，處無期徒刑或十年以上有期徒
刑，得併科新臺幣一千五百萬元以下罰金。
製造、運輸、販賣第三級毒品者，處七年以上有期徒刑，得併科
新臺幣一千萬元以下罰金。
製造、運輸、販賣第四級毒品者，處五年以上十二年以下有期徒
刑，得併科新臺幣五百萬元以下罰金。
製造、運輸、販賣專供製造或施用毒品之器具者，處一年以上七
年以下有期徒刑，得併科新臺幣一百五十萬元以下罰金。
前五項之未遂犯罰之。
附表：
編號  扣案物品  數量                   備註 1 毒品咖啡包 25包 1.即警卷第27-29 頁扣押物品目錄表編號1 至25。 2.深色包裝。 3.鑑定過程及結果（警卷第43頁）：隨機抽取編號19鑑定，：經檢視內含黃色粉末，淨重1.63公克，取0.89公克鑑定用罄，餘0.74公克。檢出微量第三級毒品5-甲氧基-N- 甲基-N- 異丙基色胺及依替唑侖等成分。 2 SAMSUNG 行動電話 1支 1.扣於臺灣橋頭地方法院109 年度訴字第281號案件下。 2.含門號0000000000號SIM卡1枚。 3.IMEI碼：000000000000000。 4.蔡豐文所有。